【裁判字號】    98,交聲,4160
【裁判日期】    981210
【裁判案由】    違反道路交通管理處罰條例聲明異議
【裁判全文】
臺灣臺北地方法院交通事件裁定        98年度交聲字第4160號
原處分機關  臺北市交通事件裁決所
異  議  人
即受處分人  甲○○
上列受處分人因違反道路交通管理處罰條例案件，對於臺北市交
通事件裁決所於98年11月19日北市裁罰字第裁22─APO082541 號
之裁決書（原舉發案號：北市警交大字第APO082541 號）聲明異
議，本院裁定如下：
    主  文
異議駁回。
    理  由
一、聲明異議意旨略以：異議人即受處分人甲○○騎乘車牌號碼
    AVY─697 號重型機車於民國98年10月21日早上8時30分許，
    停放在臺北市○○區○○街65巷與臨沂街街71巷19弄之交岔
    路口10公尺內停車，經警舉發在上開交岔路口10公尺內停車
    之違規，惟受處分人到現場實地丈量結果已達13公尺許，上
    開機車停車地點根本已超過10公尺以上，且目視亦覺得距離
    實在很遠，根本達不到違規的情形，再者，受處分人異議後
    ，原舉發機關臺北市政府警察局中正第一分局函文重申依採
    證違規照片所示該AVY─697號重型機車停放位置確屬在上開
    交岔路口10公尺內無訛等語，足見警局根本未派人至上開現
    場查看等語，爰對原處分不服，依法聲明異議，請求依法撤
    銷原處分云云。
二、原處分機關以：異議人即受處分人騎乘車牌號碼AVY─697號
    重型機車，於98年10月21日早上8 時30分許，停放在臺北市
    ○○區○○街65巷與臨沂街街71巷19弄之交岔路口10公尺內
    違規停車，經警舉發在交岔路口十公尺內停車之違規，當場
    拍照存證，並掣發臺北市政府交通局舉發違反道路交通管理
    事件通知單。嗣受處分人於舉發通知單上所載應到案日期98
    年12月3 日前提出申訴，原處分機關函請舉發單位調查結果
    ，仍認受處分人有上開違規行為，乃依道路交通管理處罰條
    例第56條第1項第1款及違反道路交通管理事件統一裁罰基準
    及處理細則所訂之違反道路交通管理事件統一裁罰基準表之
    規定，於98年11月19日以北市裁罰字第裁22─APO082541 號
    裁決書裁處受處分人新臺幣（下同）600 元罰鍰等語。
三、按汽車臨時停車時，應依下列規定：二、交岔路口... 10公
    尺內不得臨時停車，道路交通安全規則第111條第2款定有明
    文。次按，汽車停車時，禁止臨時停車處所不得停車；本規
    則所稱汽車，係指在道路上不依軌道或電力架線而以原動機
    行駛之車輛（包括機器腳踏車），道路交通安全規則第112
    條第1項第1款及第2條第1項第1 款分別定有明文。復按，禁
    止臨時停車線，用以指示禁止臨時停車路段，以劃設於道路
    緣石正面或頂面為原則，無緣石之道路得標繪於路面上，距
    路面邊緣以30公分為度；本標線為紅色實線，線寬除設於緣
    石，正面者以緣石高度為準外，其餘皆為10公分，道路交通
    標誌標線號誌設置規則第169條第1項、第2 項亦已分別訂明
    。又汽車駕駛人停車時，在禁止臨時停車處所停車者，處新
    臺幣600元以上1200元 以下罰鍰，亦有道路交通管理處罰條
    例第56條第1項第1款之規定甚明，合先敘明。
四、經查：
(一)本件受處分人固不諱言於上揭時、地將上開AVY─697號重型機
  車，停放在臺北市○○區○○街65巷與臨沂街街71巷19弄之交
  岔路口之事實，並有受處分人聲明異議狀、臺北市交通事件裁
  決所交通違規案件裁決書、送達證書、臺北市政府警察局中正
  第一分局98年11月11日函、98年12月1 日函及其檢附彩色違規
  照片2張、臺北市政府警察局北市警交大字第APO082541號舉發
  違反道路交通管理事件通知單附卷足憑（見臺灣臺北地方法院
  98 年度交聲字第4160號，以下簡稱本院卷，第2至8頁、第10
  至12頁），是受處分人將自己騎乘上開機車停放在交岔路口之
  事實，洵堪認定。
(二)按所謂「禁止臨時停車處所」，係指橋樑、隧道、圓環、障礙
  物對面、人行道、行人穿越道、快車道、交岔路口或公共汽車
  招呼站10公尺內、消防車出入口5 公尺內、設有禁止臨時停車
  標誌標線處所，均為禁止臨時停車處所，道路交通管理處罰條
  例第55條定有明文；又禁止臨時停車處所非僅以設有禁止臨時
  停車標誌標線處所為限，凡交岔路口10公尺內，縱令未依規定
  繪設禁止臨時停車線（即俗稱「紅線」），仍為禁止臨時停車
  處所，前揭道路交通管理處罰條例第55條業已規範明確，是交
  岔路口10公尺內縱未繪製禁止臨時停車線，仍為禁止臨時停車
  處所，交岔路口10公尺內繪製之禁止臨時停車線，僅不過為輔
  助、提醒用路人之用意，自不能因行政主管機關未依道路交通
  標誌標線號誌設置規則第169 條繪設禁止臨時停車線之疏漏違
  失，置上開既有規定不論，逕謂交岔路口10公尺內凡未繪設禁
  止臨時停車線者，均得任意停車。查本院卷第12頁照片所示上
  開AVY─697號重型機車停放在劃有紅線及該交岔路口10公尺內
  之禁止臨時停車處所停車，至為明確清晰，是受處分人辯稱其
  到現場實地丈量結果已達13 公尺許，上 開機車停車地點根本
  已超過10公尺以上，且目視亦覺得距離實在很遠，根本達不到
  違規的情形等云云，與事實不符，顯係事後卸責之詞，實無可
  信。
(三)又查，交岔路口10公尺內禁止臨時停車之立法意旨，乃因道路
  交岔路口為車輛往來匯集之要道，在該處臨時停車或長期停車
  ，有礙交通流向之交會，並影響駕駛人經過交岔路口時觀察對
  向來車動態之視距，有造成死角而妨礙交通安全之虞，對於交
  通往來之順暢、安全實有重大影響，故以法律明文禁止，故只
  要在交岔路口10公尺內，即不得停車，此與地面上有無劃設紅
  線或黃網無關，汽車駕駛人對相關之交通安全規則即應有所認
  識，且有遵守之義務。按據本院卷第12頁照片以觀，受處分人
  所有之上開機車停放地點在劃有紅線範圍內，就一般具有通常
  智識之駕駛人而言，僅須目測不須以尺或儀器丈量，即可知悉
  上開車輛之停放位置係在交岔路口10公尺內；再者，上開臺北
  市○○區○○街65巷與臨沂街街71巷19弄之交岔路口之劃有紅
  線範圍內，與受處分人住居臺北市○○區○○街71巷19弄4號2
  樓間距離甚近，且受處分人日常進出該處頻繁，竟視該劃有紅
  線之禁止臨時停車線範圍內之不存在，實與常情嚴重背離；再
  受處分人又領有駕駛執照，應認識是否有妨礙交通順暢及造成
  交岔路口行車安全之危險，並無因交岔路口是否繁忙而有所區
  分，是異議人以前詞置辯與經驗法則、上開違規照片所示在交
  岔路口10公尺內之事實不符，殊無可信。
五、綜上，受處分人確有於上開時地之交岔路口10公尺內停車違
    規情事，經原處分機關依違反道路交通管理處罰條例第56條
    第1項第1款規定及違反道路交通管理事件統一裁罰基準及處
    理細則所訂之違反道路交通管理事件統一裁罰基準表之規定
    ，裁處受處分人600 元罰鍰，核無違誤，是本件受處分人之
    異議為無理由，自應將其異議駁回。
據上論斷，應依道路交通案件處理辦法第19條，裁定如主文。
中    華    民    國    98    年  12  月    10        日
                  交通法庭    法  官  施添寶
以上正本證明與原本無異。
如不服本裁定，應於裁定送達後5日內，向本院提出抗告狀。
                              書記官  陳弘文
中    華    民    國    98    年  12  月    10        日

司法院資訊處製作；財團法人民間司法改革基金會備份。
